臺灣臺北地方法院民事判決　　　　　　　　　　　　九十三年度訴字第四三三三號
　　原　　　告　乙○○○○○○.
　　訴訟代理人　鄭庭壽律師
　　被　　　告　甲○○
　　訴訟代理人　王盈智律師
右當事人間債務人異議之訴事件，於民國九十三年十一月九日辯論終結，本院判決如
左：
    主      文
原告之訴駁回。
訴訟費用由原告負擔。
    事實及理由
一、原告主張：門牌號碼台北市○○路○段一二七號一樓及地下室（下稱系爭建物）
    係原告與建商合建後信託登記在被告名下，且系爭建物之所有權狀一直由原告保
    管，原告為系爭建物之真正所有權人，並已終止信託關係，有消滅或妨礙債權人
    即被告請求之事由，為此依強制執行法第十四條之規定，提起本件訴訟等語。並
    聲明：鈞院九十三年度執字第三二四一五號強制執行事件，就原告所有系爭建物
    所為之強制執行程序，應予撤銷。
二、被告則以：原告起訴主張之事由均在前訴訟言詞辯論終結前，也並非消滅或妨礙
    被告請求之事由，原告之訴顯無理由等語，資為抗辯。並聲明：原告之訴駁回。
三、按執行名義成立後，如有消滅或妨礙債權人請求之事由發生，債務人得於強制執
    行程序終結前，向執行法院對債權人提起異議之訴。如以裁判為執行名義時，其
    為異議原因之事實發生在前訴訟言詞辯論終結後者，亦得主張之。強制執行法第
    十四條第一項定有明文。
四、查被告前起訴請求原告遷讓房屋事件，原告於前訴訟以：原告將系爭建物信託登
    記在被告名下，原告已終止信託關係，被告不得請求返還系爭建物云云置辯，經
    本院九十二年度簡上字第四五七號判決原告應將系爭建物遷讓返還被告確定；被
    告嗣以該確定判決為執行名義，聲請強制執行等情，經本院調閱本院九十三年度
    執字第三二四一五號執行事件卷宗核閱屬實（參見本院卷第二五至四二頁）。本
    件原告復提起債務人異議之訴主張其為系爭建物之真正所有權人，信託登記在被
    告名下，已終止信託關係云云，其為異議原因之事實既係發生在前訴訟言詞辯論
    終結前者，且為其在前訴訟言詞辯論終結前已主張之事由，自與強制執行法第十
    四條第一項之規定不合，應予駁回。
五、從而，原告起訴請求將本院九十三年度執字第三二四一五號強制執行事件就門牌
    號碼台北市○○路○段一二七號一樓及地下室所為之強制執行程序撤銷，為無理
    由，應予駁回。
六、本件為判決之基礎已臻明確，兩造其餘陳述，經審酌後，認均與本件之結論無礙
    ，爰不再一一論述，附此敘明。
七、據上論結：原告之訴為無理由，依民事訴訟法第七十八條，判決如主文。
中　　　華　　　民　　　國　　九十三　　年　　　十二　　　月　　  二　　日
  　　　　　　　　　　　　　　　　　民事第五庭法　官　羅富美
右正本係照原本作成。
如對本判決上訴，須於判決送達後二十日向本院提出上訴狀。
中　　　華　　　民　　　國　　九十三　　年　　　十二　　　月　　  二　　日
                                              書記官  郭錦賢
